臺灣板橋地方法院刑事判決　　　　　　　 94年度訴字第148號
公　訴　人　臺灣板橋地方法院檢察署檢察官
被　　　告　乙○○
指定辯護人　本院公設辯護人丁○○
上列被告因槍砲彈藥刀械管制案件，經檢察官提起公訴（93年度
核退偵字第495號），本院判決如下：
    主  文
乙○○無罪。
    理  由
一、公訴意旨略以：乙○○明知未經主管機關許可，不得持具殺
    傷力之改造手槍、子彈，竟仍自不詳時間起，持有均具殺傷
    力之仿ＦＮ廠半自動手槍製造之金屬玩具手槍，換裝土造金
    屬槍管改造而成之改造手槍1 枝（槍枝管制編號0000000000
    號）、子彈1 顆，嗣為警於93年1 月7 日16時50分許，在乙
    ○○（起訴書誤載為林國清）位於臺北縣中和市○○街290
    之1 號住處中查獲，並扣得改造手槍1 支（內含彈匣1 個）
    、子彈7 顆、彈殼2 枚等物。因認被告涉有槍砲彈藥刀械管
    制條例第11條第4 項、第12條第4 項未經許可持有槍、彈之
    罪嫌。
二、公訴意旨認被告乙○○涉有前揭犯行，無非係以被告居住上
    址房屋之事實，並有證人丙○○之證言、臺北縣政府警察局
    新店分局搜索筆錄及扣押筆錄、扣押物品目錄表，內政部警
    政署刑事警察局93年3 月5 日刑鑑字第0930015948號槍彈鑑
    定書在卷，為其主要論據。
三、按犯罪事實應依證據認定之，無證據不得認定犯罪事實；又
    不能證明被告犯罪者，應諭知無罪之判決，刑事訴訟法第15
    4 條第2 項、第301 條第1 項分別定有明文。次按事實之認
    定，應憑證據，如未能發現相當證據，或證據不足以證明，
    自不能以推測或擬制之方法，為裁判基礎（最高法院40年台
    上字第86號判例參照）；且認定犯罪事實，所憑之證據，雖
    不以直接證據為限，間接證據亦包括在內，然無論直接或間
    接證據，其為訴訟上之證明，須於通常一般之人均不致於有
    所懷疑，而得確信其為真實之程度者，始得據之為有罪之認
    定，倘其證明尚未達到此一程度，而有合理性懷疑之存在時
    ，即無從為有罪之認定（最高法院76年台上字第4986號判例
    參照）。
四、訊據被告乙○○雖供承警方於93年1 月7 日16時50分許在其
    位於臺北縣中和市○○街290 之1 號後方陽台處搜出改造手
    槍1 支、子彈1 顆之事實，惟堅決否認有何上揭犯行，辯稱
    ：槍枝子彈皆非伊所有，丙○○於89年間曾住在伊家，可能
    是丙○○留下來的，伊不知丙○○在伊家放槍等語。經查：
    （一）警方於93年1 月7 日16時50分許在臺北縣中和市○○
    街290 之1 號搜出具殺傷力之改造手槍1 支、子彈1 顆之事
    實，固有臺北縣政府警察局新店分局搜索及扣押筆錄、扣押
    物品目錄表附卷足稽，而於上址內查獲之改造槍枝1 支，認
    係仿ＦＮ廠半自動手槍製造之金屬玩具手槍，換裝土造金屬
    槍管改造而成之改造手槍，機械性能良好，可擊發適用之子
    彈，認具殺傷力，另查獲之子彈1 顆，係由玩具金屬彈殼加
    裝直徑6.4mm 至80.mm 金屬彈頭而成之改造子彈，認具殺傷
    力，固亦有內政部警政署刑事警察局93年3 月5 日刑鑑字第
    093001 5948 號槍彈鑑定書在卷足憑。（二）又查，證人丙
    ○○於偵查及本院審裡時，固然否認本案查獲槍、彈為其所
    有，惟證人丙○○於89年初起曾住在臺北縣中和市○○街29
    0 之1 號地址約1 個多月期間，並於89年2 月19日被警查獲
    持有槍枝之事實，業據證人丙○○在本院審理時結證屬實，
    足見被告乙○○所辯：丙○○於89年間曾住在伊家等語，應
    可採信。衡以丙○○曾有改造槍枝之前案記錄，則被告所辯
    ：槍枝係丙○○留下的，非全無可能。又縱使本案查獲之槍
    、彈確非證人丙○○所有，亦不能遽以認定查扣之槍彈係屬
    被告乙○○所持有。（三）再查，臺北縣中和市○○街290
    之1 號，為被告乙○○與被告父親張招亭、被告之兄甲○○
    共同居住之處，此有上址全戶
    告之兄甲○○曾因持有不具殺傷力之改造手槍、改造子彈，
    經檢察官為不起訴處分，有臺灣板橋地方法院檢察署89年度
    偵字第4195號不起訴處分書1 件在卷可稽，亦未能排除本次
    被查獲之槍枝係該址其餘共同居住之人所藏放之合理懷疑，
    即難遽以被告居住該處，即推論於屋內查獲之槍彈確屬被告
    持有。此外，復查無其他積極證據足認被告確有上開未經許
    可持有槍彈之犯行，依前揭說明，本件不能證明被告犯罪，
    自應為被告無罪之諭知。
據上論斷，應依刑事訴訟法第301條第1項，判決如主文。
本案經檢察官徐名駒到庭執行職務。
中　　華　　民　　國　　94　　年　　5 　　月　　13　　日
                  刑事第十八庭  審判長法　官  連育群
                                      法  官  楊志雄
                                      法  官  邱育佩
以上正本證明與原本無異
如不服本判決應於送達後10日內向本院提出上訴狀
                                書記官　林貴卿
中　　華　　民　　國　　94　　年　　5 　　月　　13　　日
